臺灣花蓮地方法院刑事判決　　　　　　　 96年度訴字第290號
公　訴　人　臺灣花蓮地方法院檢察署檢察官
被　　　告　丁○○
　　　　　　丙○○
上列被告因違反毒品危害防制條例等案件，經檢察官提起公訴（
96年度偵字第874、1612、1768、2170號及96年度毒偵字第199號
），因被告於準備程序中就被訴事實為有罪之陳述，經本院合議
庭裁定由受命法官獨任進行簡式審判程序，並判決如下：
    主  文
丁○○施用第一級毒品，累犯，處有期徒刑拾月，減為有期徒刑
伍月，扣案之海洛因貳包（合計淨重零點貳陸公克）沒收銷燬，
注射針筒及吸管各壹支，均沒收。又施用第一級毒品，累犯，處
有期徒刑拾月，減為有期徒刑伍月，扣案之海洛因殘渣袋壹小包
沒收銷燬，注射針筒參支、注射用生理食鹽水伍瓶，均沒收。又
共同竊盜，累犯，處有期徒刑肆月，減為有期徒刑貳月。又共同
竊盜，累犯，處有期徒刑肆月，減為有期徒刑貳月。應執行有期
徒刑拾壹月，扣案之海洛因貳包（合計淨重零點貳陸公克）及海
洛因殘渣袋壹小包均沒收銷燬，注射針筒肆支、吸管壹支及注射
用生理食鹽水伍瓶，均沒收。
丙○○共同竊盜，處有期徒刑參月，如易科罰金，以新台幣壹仟
元折算壹日，減為有期徒刑壹月又拾伍日，如易科罰金，以新台
幣壹仟元折算壹日。又共同竊盜，處有期徒刑參月，如易科罰金
，以新台幣壹仟元折算壹日，減為有期徒刑壹月又拾伍日，如易
科罰金，以新台幣壹仟元折算壹日。應執行有期徒刑貳月又拾伍
日，如易科罰金，以新台幣壹仟元折算壹日。
    事  實
一、丁○○前於民國93年間因犯竊盜罪，經本院花蓮簡易庭於94
    年 1月17日以93年度花簡字第600號判處有期徒刑4月確定，
    並於94年 9月18日縮刑期滿執行完畢。另於88年間，因施用
    毒品案件，經本院裁定送觀察、勒戒後，認無繼續施用毒品
    之傾向，業經台灣花蓮地方法院檢察署檢察官以88年度偵字
    第2203號不起訴處分確定。復於93年間因施用毒品案件，經
    裁定送觀察勒戒後，認有繼續施用毒品傾向，令入戒治處所
    施以強制戒治，於94年 5月19日戒治執行完畢釋放出所，並
    經台灣花蓮地方法院檢察署檢察官以94年度戒毒偵字第31至
    34號為不起訴處分確定。嗣又因涉犯毒品危害防制條例案件
    ，另台灣花蓮地方法院檢察署檢察官以94年度毒偵字第1124
    號提起公訴，並經本院於95年 3月16日以95年度訴字第14號
    判處有期徒刑 8月確定，甫於95年12月26日縮刑期滿執行完
    畢。詎其猶不知悔改，且未戒除毒癮，竟於前次強制戒治執
    行完畢釋放後之 5年內，又基於施用第一級毒品海洛因之犯
    意，於(一)96年2月3日某時，在花蓮市三商百貨廁所內施用海
    洛因1次，為警於同年月 6日在花蓮縣壽豐鄉溪口村廣玄8號
    住處查獲，並扣得海洛因 2包（合計淨重0.26公克）及其所
    有用以施用毒品之器具海洛因注射針筒、吸管各 1支。(二)96
    年3月26日上午8時許，在花蓮縣吉安鄉○○村○○路 291號
    施用海洛因 1次，稍後為警在海岸路上址查獲，並扣得海洛
    因殘渣袋 1小包及其所有用以施用毒品之器具海洛因注射針
    筒3支、注射用生理食鹽水5瓶。
二、丁○○、丙○○共同意圖為自己不法之所有，於下列時地竊
    取他人財物：
  (一)同年月18日晚上9時許，在花蓮縣吉安鄉○○村○○路○段86
    0 號台電東部發電廠初英廠，合力徒手竊取乙○○所管理之
    初英廠側門之白鐵門兩扇，得手後藏置於花蓮縣吉安鄉福興
    村福興公墓內，嗣於同年月20日經潘益興向警告發而為警循
    線查獲。
  (二)96年3月26日下午3時30分許，在花蓮縣吉安鄉○○村○○路
    52之 2號甲○○所管理之保勝宮寺廟，由丁○○進入寺廟內
    ，徒手竊取置於管理委員會旁之功德箱 1個 (內有現金新台
    幣1745元)，並由丙○○騎乘WUN-841號輕型機車在外接應，
    得手後載往2人位於花蓮縣吉安鄉○○村○○路291號之前住
    處，適為甲○○當場發現而報警查獲。
三、案經花蓮縣警察局吉安分局報請台灣花蓮地方法院檢察署檢
    察官偵查起訴。
    理  由
一、證據部分：
  (一)被告丁○○兩次施用海洛因之犯罪事實部分，業據其於警詢
    、偵查時及本院準備程序、審理中均供承不諱，並有偵辦毒
    品案件涉嫌人尿液檢體採集送驗紀錄表及慈濟大學濫用藥物
    檢驗中心檢驗總表各 2件、上開案號不起訴處分書、台灣花
    蓮地方法院檢察署刑案資料查註紀錄表暨全國施用毒品案件
    紀錄表各1份附卷可稽，此外，復有海洛因2包（合計淨重0.
    26公克）、海洛因殘渣袋 1小包及其所有用以施用毒品之器
    具海洛因注射針筒共4支、吸管 1支及注射用生理食鹽水5瓶
    扣案可憑，足認被告自白與事實相符。再者，被告有事實欄
    所示施用毒品前科，亦有臺灣高等法院被告前案紀錄表 1份
    在卷可參，是以被告於強制戒治執行完畢釋放後 5年內，再
    兩次施用毒品海洛因之犯行均堪認定，事證明確，應予依法
    論科。
  (二)被告丁○○、丙○○2人2次共同竊盜之犯罪事實部分，業據
    其等於警詢、偵查時及本院準備程序、審理中均坦承不諱，
    互核相符，並經證人即被害人乙○○、甲○○、證人潘益興
    於警詢時指述甚詳，復有贓物認領保管單 1紙、照片19幀附
    卷可稽，足認其等自白與事實相符。此部分事證亦臻明確，
    被告等之竊盜犯行洵堪認定，應予依法論科。
二、核被告丁○○所為，係犯兩個毒品危害防制條例第10條第 1
    項之施用第一級毒品罪及兩個刑法第320條第1項之竊盜罪。
    被告丙○○所為，則犯兩個刑法第320條第1項之竊盜罪。被
    告丁○○施用前後持有海洛因之低度行為，應為施用海洛因
    之高度行為所吸收，不另論罪。被告等所犯上開數罪，均犯
    意各別，行為互殊，應予分論併罰。查被告丁○○有事實欄
    所載之犯罪前科及執行紀錄，此有臺灣高等法院被告前案紀
    錄表1份附卷可按，其受有期徒刑之執行完畢後，5年內再犯
    本件有期徒刑以上之4罪，均為累犯，應依刑法第47條第1項
    之規定各加重其刑。又被告等之犯罪時間均在96年 4月24日
    以前，合於中華民國96年罪犯減刑條例第2條第1項第 3款規
    定，應各減其宣告刑期2分之1。爰審酌被告 2人之前科素行
    ，犯罪之動機、目的、手段及被告丁○○已有多次施用毒品
    前科，並經強制戒治之戒毒療程，仍未能戒除毒品之誘惑，
    且正值壯年，不思及早戒除毒癮，卻一再沾染施用毒品惡習
    ，並與其弟即被告丙○○不務正業，又共同行竊他人財物，
    行為可議，惟其等犯後已坦承犯行，態度尚稱良好等一切情
    狀，分別就其等所犯各罪量處如主文所示之刑及減得之刑，
    並均定其應執行之刑，並就被告丙○○部分諭知易科罰金之
    折算標準，以示懲儆。
三、扣案之海洛因 2包（合計淨重0.26公克），係第一級毒品，
    而扣案之殘渣袋 1小包，其內殘留海洛因成分，亦屬第一級
    毒品，且無法以自然方法析離，應依同條例第18條第 1項前
    段規定，不問屬於犯人與否，均沒收銷燬之；至注射針筒共
    4支、吸管1支及注射用生理食鹽水 5瓶，則為被告所有用以
    施用施用毒品之器具，業經被告丁○○自承在卷（見本院96
    年7月23日審判筆錄第4頁），應依刑法第38條第1項第2款之
    規定，併予宣告沒收。又上開沒收銷燬及沒收之諭知，不在
    減刑之範圍內，均照原宣告主文執行，併此敘明。
據上論斷，應依刑事訴訟法第273條之1第 1項、第299條第1項前
段，毒品危害防制條例第10條第1項、第18條第1項前段，刑法第
11條前段、第320條第1項、第41條第1項前段、第47條第1項、第
51條第5款、第38條第1項第2款，中華民國96年罪犯減刑條例第2
條第1項第3款、第7條、第9條、第10條第1項，判決如主文。
本案經檢察官李子春到庭執行職務。
中　　華　　民　　國　　96　　年　　8 　　月　　6 　　日
                        臺灣花蓮地方法院刑事第一庭
                                法　官  張  健  河
上列正本證明與原本無異。
如對本判決不服，應於送達後10日內，向本院提出上訴狀（應抄
附繕本）告訴人或被害人如對於本判決不服者，應具備理由請求
檢察官上訴，其上訴期間之計算係以檢察官收受判決正本之日期
為準。
                                書記官
中　　華　　民　　國　　96　　年　　8 　　月　　7 　　日
附錄本判決論罪科刑之法律條文：
毒品危害防制條例第10條：
施用第一級毒品者，處6月以上5年以下有期徒刑。
施用第二級毒品者，處3年以下有期徒刑。
中華民國刑法第320條：
意圖為自己或第三人不法之所有，而竊取他人之動產者，為竊盜
 罪，處5年以下有期徒刑、拘役或5百元以下罰金。
意圖為自己或第三人不法之利益，而竊佔他人之不動產者，依前
項之規定處斷。
前二項之未遂犯罰之。
